# 集团公司购买孙公司股权，关于少数股东权益的处置

提问人：左 4322 时间：2022-03-23 09:29:37
@chenyiwei 陈版主，请教个问题，急！甲属于集团公司，其持有上市公司A30%股权（控股），A持有B公司100%股权， 2021 年 10 月份，甲集团出资购买B公司60%股权，A持有B剩余40%股权。甲集团合并层面，对于B公司，先抵消60%的股权，然后再抵消A公司持有B的40%的股权。在抵消40%股权时，将A公司剩余长投及确认的处置投资收益和抵消60%产生的少数股东权益（应全属于A公司）之间相互抵消，这样抵消是否准确？抵消过程中是否会产生差异？若产生差异，该差异是否是因为A公司持有70%的少数股东在40%的股权处置时产生，该差异如何账务处理？

回答人：chenyiwei
“2021年 10 月份，甲集团出资购买B公司60%股权，A持有B剩余40%股权”，这个交易完全是在甲集团控制范围内发生的，不涉及外部交易对手，因此在甲集团的合并报表中，最终结果应当是完全抵销其影响。不会在交易刚完成的时点造成甲集团合并报表项目的变动（包括少数股东权益和资本公积）。